---
title: "20190417-the-economist"
author: "Laura Schröder"
date: "23 April 2019"
output: html_document
---

## Datensatz zum Brexit aus The Economist
Zwischen Juli 2016 und Juli 2018 fanden mehrere Abstimmungen zum Brexit statt. Die Visualisierungen zeigen die positiven und negativen Stimme zum Brexit in diesem Zeitraum. 


```{r setup, include=FALSE}
knitr::opts_chunk$set(
	echo = TRUE,
	message = FALSE,
	warning = FALSE
)
#install.packages("tidyverse")
#install.packages("esquisse")
#install.packages("lubridate")
#install.packages("here")
#install.packages("janitor")
library(tidyverse)
library(esquisse)
library(lubridate)
library(here)
library(janitor)

```


```{r daten laden, message=FALSE, warning=FALSE, include=FALSE, paged.print=FALSE}
brexit <- readr::read_csv("https://raw.githubusercontent.com/rfordatascience/tidytuesday/master/data/2019/2019-04-16/brexit.csv")

names(brexit)
```

```{r daten cleanen, echo=FALSE, message=FALSE, warning=FALSE, paged.print=FALSE}
### Brexit Raw

brexit_clean <- brexit %>% 
  set_names(nm = .[3,]) %>% 
  clean_names() %>% 
  slice(4:nrow(.))

```

### Diagramm 1

```{r daten plotten}

brexit %>% 
  mutate(date = dmy(date)) %>% 
  ggplot() +
  aes(x = date, y = percent_responding_right) + 
  geom_point() +
  geom_smooth( se = FALSE) + 
  labs(title = "Die Zustimmung zum Brexit nimmt ab",
       subtitle = "Tendenz als Linien- und Punktdiagramm") +
       xlab ("Zeit") +  
       ylab ("Positive Stimme (in Prozent)") + 
  theme_minimal()
```

### Auswertung Diagramm 1
Es gibt zu beobachten, dass die allgemeine Zustimmung zum Brexit über die Zeit abnahm. Diejenigen, die mit "ja" gestimmt haben, wurden gering weniger. 

### Diagramm 2

```{r}

brexit %>% 
  mutate(date = dmy(date)) %>% 
  ggplot() +
  aes(x = date, y = percent_responding_wrong) + 
  geom_point() +
  geom_smooth(se = FALSE) + 
  labs(title = "Die Zustimmung zum Brexit nimmt ab",
       subtitle = "Tendenz als Linien- und Punktdiagramm") +
       xlab ("Zeit") +  
       ylab ("Negative Stimme (in Prozent)") +
  theme_minimal()
```

### Auswertung Diagramm 2
Das Diagramm zeigt, dass die negativen Stimmen zum Brexit über die verschiedenen Wahlperioden zunahm. 

### Zusammenfassung
Der Trend ist im Diagramm abzulesen. Die Zustimmung zum Brexit verringert sich, wenn auch nur gering.

```{r}
brexit %>% 
  mutate(date = dmy(date),
         #percent_undecided = (100 - percent_responding_right - percent_responding_wrong/100),
         percent_responding_right = percent_responding_right/100,
         percent_responding_wrong = percent_responding_wrong/100) %>% 
  gather(key, value, -date) %>% 
  ggplot() +
  aes(x = date, y = value, color = key) +
  geom_point(size = 2, alpha = 0.5) +
  geom_smooth(se = FALSE) +
  labs(title = "Die Zustimmung zum Brexit nimmt ab",
       subtitle = "Punktdiagramm zur Brexit-Abstimmung") +
  xlab ("Zeit") +
  ylab ("Zustimmung in Prozent") +
  theme_minimal()
```

